fr: Nettoyage sec/humide: Sec; Sec et humide; Humide; Autre
zh-CN: 干/湿洗: 干; 干湿; 湿润; 其他
da: Tør/våd rensning: Tør; Tør og våd; Våd; Andet
sk-SK: Suché/mokré čistenie: Suchý; Suchý a mokrý; Mokrý; Iné
it: Pulizia a umido/secco: Secco; Secco e umido; Bagnato; Altro
nl: Droog/nat reinigen: Droog; Droog en nat; Nat; Andere
cs: Mokrý/suchý úklid: Suché; Chemické a mokré; Mokré; Jiné
bg-BG: Сухо/мокро почистване: Сухо; Сухо и мокро; Мокро; Други
en: Dry/Wet cleaning: Dry; Dry & wet; Wet; Other
tr: Kuru/Islak temizleme: Sek; Kuru ve ıslak; Nemli; Diğer
es: Limpieza en seco/húmedo: Seco; Seco y húmedo; Húmedo; Otros
vi: Giặt khô/ướt: Không ngọt; Khô và ướt; Ướt; Khác
ru: Сухая или влажная уборка: Сухой; Сухой и влажный; Влажный; Другой
ro-RO: Curățare chimică/umedă: Uscată; Uscată și umedă; Umedă; Altele
lt-LT: Sausas / drėgnas valymas: Sausas; Sausas ir šlapias; Šlapias; Kita
hr-HR: Suho/mokro čišćenje: Suho; Suho i mokro; Mokro; Ostalo
th: การทำความสะอาดแบบแห้ง/เปียก: ไม่หวาน; แห้งและเปียก; เปียก; อื่นๆ
pl: Czyszczenie na sucho/mokro: Sucha; Pranie chemiczne i na mokro; Mokra; Inne
de: Trocken-/Nassreinigung: Trocken; Trocken und feucht; Feucht; Sonstiges
sl-SI: Suho/mokro čiščenje: Suho; Suho in mokro; Mokro; Drugo
fi: Kuiva-/märkäpesu: Kuiva; Kuiva ja märkä; Kostea; Muu
pt-PT: Limpeza a seco/húmida: Seco; Seco e molhado; Molhado; Outro
ko: 건식/습식 청소: 드라이; 건식 & 습식; 습식; 기타
sv: Torr/våt rengöring: Torrt; Torr och våt; Våt; Övrigt
zh-TW: 乾/濕清洗: 乾式; 乾濕; 濕式; 其他
nb: Tørr-/våtrens: Tørr; Tørr og våt; Våt; Annet
pt-BR: Lavagem úmida/a seco: Seco; Seco e molhado; Úmido; Outro
el: Στεγνό/Υγρό καθάρισμα: Ξηρό κούρδισμα; Στεγνό και υγρό; Υγρό κούρδισμα; Άλλο
ja: ドライ・ウェットクリーニング: ドライ; ドライ&ウェット; ウェット; その他
hu: Száraz/Nedves tisztítás: Száraz; Száraz és nedves; Nedves; Egyéb